【裁判字號】    97,台上,1449
【裁判日期】    970710
【裁判案由】    損害賠償
【裁判全文】
最高法院民事裁定            九十七年度台上字第一四四九號
上  訴  人  甲○○
訴訟代理人  施習盛律師
被 上訴 人  財團法人長庚紀念醫院林口分院
法定代理人  乙○○
上列當事人間請求損害賠償事件，上訴人對於中華民國九十七年
四月十四日台灣高等法院第二審判決（九十五年度醫上字第一九
號），提起上訴，本院裁定如下：
    主  文
上訴駁回。
第三審訴訟費用由上訴人負擔。
    理  由
按上訴第三審法院，非以原判決違背法令為理由，不得為之。又
提起上訴，上訴狀內應記載上訴理由，其以民事訴訟法第四百六
十九條所定事由提起第三審上訴者，應於上訴狀內表明：原判決
所違背之法令及其具體內容、暨依訴訟資料合於該違背法令之具
體事實。其依同法第四百六十九條之一規定提起上訴者，並應具
體敘述為從事法之續造、確保裁判之一致性或其他所涉及之法律
見解具有原則上重要性之理由。同法第四百六十七條、第四百七
十條第二項分別定有明文。而依同法第四百六十八條規定，判決
不適用法規或適用不當者，為違背法令；依同法第四百六十九條
規定，判決有該條所列各款情形之一者，為當然違背法令。是當
事人提起第三審上訴，如合併以同法第四百六十九條及第四百六
十九條之一之事由為上訴理由時，其上訴狀或理由書應表明該判
決所違背之法令條項，或有關判例、解釋字號，或成文法以外之
習慣或法理等及其具體內容，暨係依何訴訟資料合於該違背法令
之具體事實，並具體敘述為從事法之續造、確保裁判之一致性或
其他所涉及之法律見解具有原則上重要性之理由。如未依上述方
法表明，或其所表明者與上開法條規定不合時，即難認為已合法
表明上訴理由，其上訴自非合法。本件上訴人對於原判決提起第
三審上訴，雖以該判決違背法令為由，惟核其上訴理由狀所載內
容，徒就原審依兩造協議簡化之爭點，以其取捨證據、認定事實
之職權行使所為：被上訴人對上訴人罹患鼻咽癌之分期判定並無
違誤，其對上訴人所施之化學及放射性治療（包含放射劑量），
亦均符合醫療常規，且與上訴人嗣後所罹患之放射性頸脊髓炎無
何關連。上訴人未能舉證證明其罹患放射性頸脊髓炎，有何可歸
責於被上訴人之事由，其依契約之不完全給付法律關係，請求被
上訴人賠償新台幣七百三十六萬七千零五十六元之本息，即屬無
理等論斷，指摘為不當，並就原審命為辯論及已論斷者暨說明兩
造其餘攻擊防禦方法無庸逐一論列之意見，泛言謂為違法，而非
表明該判決所違背之法令及其具體內容，暨依訴訟資料合於該違
背法令之具體事實，更未具體敘述為從事法之續造、確保裁判之
一致性或其他所涉及之法律見解具有原則上重要性之理由，難認
其已合法表明上訴理由。依首揭說明，應認其上訴為不合法。至
於上訴人之「近接治療紀錄影本」（即「被證十四」部分）是否
偽造一節，第一審判決已論述甚詳，且非在兩造於原審協議簡化
爭點之範圍（見原審卷一二八頁）。則原判決未再為詳論，僅說
明「兩造其餘攻擊防禦方法無庸逐一論列」之意見，即無違法可
言。上訴人指其為違法不當，自屬誤會。附此指明。
據上論結，本件上訴為不合法。依民事訴訟法第四百八十一條、
第四百四十四條第一項、第九十五條、第七十八條，裁定如主文
。
中    華    民    國  九十七  年    七    月    十    日
                      最高法院民事第三庭
                          審判長法官  蘇  茂  秋
                                法官  陳  碧  玉
                                法官  劉  靜  嫻
                                法官  張  宗  權
                                法官  阮  富  枝
      本件正本證明與原本無異
                                      書  記  官
中    華    民    國  九十七  年    七    月  二十二  日
                                                     ｍ


司法院資訊處製作；財團法人民間司法改革基金會備份。
